Minutes et répertoires du notaire François CROISET, 29 mars 1559 - 1602 (étude VIII)
Archives nationales
- Minutes de François CROISET, 29 mars 1559 - 12 janvier 1622; MC/ET/VIII/237 - MC/ET/VIII/427
  - Minutes. 1600, janvier - juin, janvier - juin 1600; MC/ET/VIII/420; registre
    - CHOISEUL (Philbert de) Chevalier de l'ancien ordre du Roi, baron et seigneur d'AIGREMONT et de SONCOURT § Bail par Jeanne de DINTEVILLE, femme de Philbert de CHOISEUL, [chevalier de l'ancien ordre du Roi, baron et seigneur d'AIGREMONT et de SONCOURT à cause de lad. dame son épouse, pour 5 ans],à Jean LEJEUNE, chirurgien du roi et du duc de GUISE, [demeurant à Joinville en Champagne], de la terre et seigneurie de Soncourt, [moyennant 200 écus soleil de ferme par an]., 27 mars 1600; MC/ET/VIII/420; fol. II/C/XXXII
      bail; Choiseul, Philibert de; Lejeune, Jean
    - DESTRAPPES (Léonnard) archevêque d'Auch, demeurant au cloitre de l'Eglise de Paris § Déclaration de Léonnard DESTRAPPES comme quoi il agrée la recette faite par Claude DELAISTRE, conseiller et intendant de la duchesse de NEMOURS, héritière de feu le cardinal d'EST, son frère, archevêque d'Auch., 27 mars 1600; MC/ET/VIII/420; fol. II/C/XXIX
      déclaration; Trappes, Léonard de; Delaistre, Claude; Nemours, duchesse de
    - SAVOIE (Henry de) duc de GENEVOIS et de NEMOURS, marquis de SAINT-SORLIN, demeurant en son hôtel sis rue Pavée, paroisse Saint-André-des-Arts § Transaction entre Henry de SAVOIE et Balthasard PELOT, ci-devant secrétaire de feu Charles de SAVOIE, frère de Henry de SAVOIE, 28 mars 1600; MC/ET/VIII/420; fol. II/C/XXXVIII
      accord; Savoie, Henry de
    - LORRAINE (Charles de) Duc de GUISE et de CHEVREUSE, prince de JOINVILLE, pair de France, gouverneur et lieutenant général pour le Roi en Provence, amiral des mers du Levant § Traité entre Charles de LORRAINE en son nom et pour ses frères et soeurs mineurs enfants de défunt Henry de LORRAINE et de Catherine de CLEVES, d'une part, et Pierre NIVELLE, d'autre part, contrôleur en la maison de Charles de LORRAINE afin d'y exercer sa charge; Procuration., 30 mars 1600; MC/ET/VIII/420; fol. II/C/XLV et II/C/L
      procuration; Lorraine, Charles de; Nivelle, Pierre
    - BONNE (François de) seigneur de LESDIGUIÈRES conseiller du Roi en son conseil d'état, capitaine de 100 hommes d'armes de ses ordonnances et son lieutenant général en Dauphiné § Déclaration de François de BONNE au sujet d'une promesse faite par la duchesse de MERCOEUR, pour des terres en Dauphiné., 31 mars 1600; MC/ET/VIII/420; fol. II/C/XLIX
      déclaration; Bonne, François de
    - HURAULT (Jean) Seigneur de BOISTAILLE, demeurant au faubourg Saint-Victor, rue Coppeaux, paroisse Saint-Médard § Bail par Jean HURAULT à Pierre BEAUVAIS, maître horloger, [pour 4 ans] d'une maison rue du Haut-Moulin, moyennant 66 écus 2/3 de loyer annuel., 1er avril 1600; MC/ET/VIII/420; fol. II/C/LI
      bail; Hurault, Jean; Beauvais, Pierre
    - EST (Anne d') duchesse de GENEVOIS, de NEMOURS et de CHARTRES ci-devant épouse de feu François de LORRAINE, duc de GUISE, pair, grand maître et grand chambellan de France et lieutenant général pour le roi en ses royaume, pays, terres et seigneuries de son obéissance § Déclaration et rétrocession d'Anne d'EST à Charles de LORRAINE, son petit fils, à présent duc de GUISE et de CHEVREUSE, prince de JOINVILLE, pair de France, gouverneur et lieutenant général pour S.M. en Provence, amiral des mers du Levant, 5 avril 1600 - 6 avril 1600; MC/ET/VIII/420; fol. II/C/LXIII, II/C/LXVI
      déclaration; Est, Anne d'; Lorraine, Charles de, duc de Guise et de Chevreuse; Lorraine, François de, duc de Guise
    - BEAUQUERE (Marie de) Duchesse douairière de PENTHIEVRE et de MARTIGUES, résidant au lieu de La Roquette près de Paris, paroisse Saint-Paul; Même date § Quittance de Marie de BEAUQUERE à Charlotte de BEAUQUERE, sa soeur, comme héritières de défunt François de BEAUQUERE, leur oncle, abbé de Saint-Germain d'Auxerre.; Procuration de Marie de BEAUQUERE, 7 avril 1600; MC/ET/VIII/420; fol. II/C/LXXV; fol. II/C/LXXVIII
      quittance; Penthièvre, Marie de Beaucaire (1535-1613, duchesse de)
    - EST (Anne d') Duchesse de GENEVOIS, de NEMOURS et de CHARTRES § Procuration de Anne d'EST comme héritière de défunt Mgr Alphonse d'EST, son frère, duc de FERRARE et de CHARTRES, 12 avril 1600; MC/ET/VIII/420; fol. II/C/IIII/XX/VIII
    - FAGON (Pierre) Valet de chambre étant à la suite de Claude de LORRAINE, prince de JOINVILLE § Mariage de Pierre FAGON et de Louise ROCHER, fille de défunt Jean ROCHER, valet de chambre de feu le duc de GUISE et de Louise BEROST, concierge de l'hôtel de Guise à Paris., 13 avril 1600; MC/ET/VIII/420; fol. II/C/IIII/XX/IX
      contrat de mariage; Fagon, Pierre; Rocher, Louise; Guise, maison de
    - TAPISSIER (Me) (Apprentissage) § Apprentissage de Jean COLMA, serviteur de Catherine de CLEVES, duchesse de GUISE, pour 6 ans, chez Anceaume GAILLIARD. .. à Paris Traité entre led. GAILLIARD et lad. duchesse, au sujet de cet apprentissage et quittance de 20 écus par GAILLIARD à Catherine de CLEVES., 14 avril 1600; MC/ET/VIII/420; fol. II/C/IIII/XX/XIII
      contrat d'apprentissage; quittance; Gailliard, Anceaume; Colma, Jean; Clèves, Catherine de; Guise, maison de
    - LEFEBURE (Isaac) Valet de chambre de Catherine de CLEVES, duchesse de GUISE, comtesse d'EU, pair de France § Mariage d'Isaac LEFEBURE et d'Anne ROCHER, fille de défunt Jean ROCHER, valet de chambre de feu le duc de GUISE et de Louise BEROST, concierge de l'Hôtel de Guise., 14 avril 1600; MC/ET/VIII/420; fol. II/C/IIII/XX/XII
      contrat de mariage; Lefébure, Isaac; Rocher, Anne; Guise, maison de
    - LORRAINE (Philippe-Emmanuel de) Duc de MERCOEUR et de PENTHIEVRE, pair de France, prince du Saint-Empire et de MARTIGUES, Marquis de NOMENY et de BAULGES, comte de CHALIGNY, seigneur de CONFLANS et THORENS. § Ratification par Philippe-Emmanuel de LORRAINE d'un contrat d'acquisition passé par Marie de LUXEMBOURG, son épouse., 15 avril 1600; MC/ET/VIII/420; fol. II/C/IIII/XX/XIX
      Lorraine, Philippe-Emmanuel de
    - LORRAINE (Charles de) Duc d'ELBEUF, pair et grand veneur de France Gouverneur et Lieutenant général pour le roi en ses pays de Bourbonnais et ville de Poitiers § ratification par Marguerite de CHABOT, épouse de Charles de LORRAINE; quittance de Charles de LORRAINE aux duc et duchesse de MERCOEUR; autre, 15 avril 1600; MC/ET/VIII/420; fol. III/C/; fol. III/C/II; fol. III/C/III
      quittance; Lorraine, Charles de; Chabot, Marguerite de; Mercoeur, duc et duchesse
    - BEAUQUERE (Marie de) Dame de MARTIGUES, duchesse douairière de PENTHIEVRE, logée à la Roquette § Quittance de rachat par Marie de BEAUQUERE à des bourgeois de Nantes, 15 avril 1600; MC/ET/VIII/420; fol. II/C/IIII/XX/XVII
    - LORRAINE (Philippe-Emmanuel de) et Marie de LUXEMBOURG, son épouse, duc et duchesse de MERCOEUR § Ratification par Marguerite de CHABOT épouse de Charles de LORRAINE, duc d'ELBEUF; Quittance dud. duc d'ELBEUF à Philippe-Emmanuel de LORRAINE, 15 avril 1600; MC/ET/VIII/420; fol. III/C/, III/C/II, III/C/III
      quittance; Lorraine, Philippe-Emmanuel de
    - SAVOIE (Henry de) Duc de GENEVOIS et de NEMOURS § Procuration de Henry de SAVOIE pour toucher un dû de son très honoré seigneur et cousin le duc de SAVOIE.; Mainlevée de Henry de SAVOIE à Valleran LE CONTE, son receveur à Verneil-sur-Oise., 16 avril 1600 - 17 avril 1600; MC/ET/VIII/420; fol. II/C/IIII/XX/XVIII; fol. III/C/V
      procuration; Savoie, Henry de; Le Conte, Valleran
    - EST (Anne d') Duchesse de GENEVOIS et de NEMOURS, demeurant en son hôtel rue Pavée, paroisse Saint-André-des-Arts. § Consentement par Anne d'EST à Pierre DESCROYSETTES, conseiller du Roi en la cour de parlement; Procurations d'Anne d'EST, 19 avril 1600 - 9 mai 1600; MC/ET/VIII/420; fol. III/C/VIII; fol. III/C/XXXVI
      procuration; Est, Anne d'; Descroysettes, Pierre
    - LORRAINE (Philippe-Emmanuel de) Duc de MERCOEUR et de PENTHIEVRE et Marie de LUXEMBOURG, son épouse § Quittance de Simon MARION, conseiller du Roi en ses conseils d'état et privé et son avocat général en la cour de Parlement, à Philippe-Emmanuel de LORRAINE; Transport par Philippe-Emmanuel de LORRAINE à Jean LEMPEREUR, marchand drapier bourgeois de Paris., 24 avril 1600 - 25 avril 1600; MC/ET/VIII/420; fol. III/C/XVI; fol. III/C/XVIII
    - LORRAINE (Charles de) Duc d'ELBEUF, pair et grand veneur de France § Quittance de Simon MARION, conseiller du roi en ses conseils d'état et privé, avocat général en la cour de Parlement, à Charles de LORRAINE absent, par les mains de Jean de LOYER, sieur de CHANLECY, 24 avril 1600; MC/ET/VIII/420; fol. III/C/XIIII
      quittance; Lorraine, Charles de
    - LORRAINE (Philippe-Emmanuel de) Duc de MERCOEUR et de PENTHIEVRE et Marie de LUXEMBOURG son épouse § Procuration en blanc de Philippe-Emmanuel de LORRAINE pour recevoir des règlements en l'acquit et décharge de Charles de LORRAINE, duc d'ELBEUF., 27 avril 1600; MC/ET/VIII/420; fol. III/C/XXIIII
      procuration; Lorraine, Philippe-Emmanuel de
    - LORRAINE (Philippe-Emmanuel de) Duc de MERCOEUR et de PENTHIEVRE, pair de France, Prince du Saint-Empire et de Martigues, marquis de NOMENY et Marie de LUXEMBOURG, son épouse. § Transaction entre Philippe-Emmanuel de LORRAINE et Anne DAUBIERE, écuyer procureur de Jeanne de LACHENAL, sa mère., 13 mai 1600; MC/ET/VIII/420; fol. III/C/XLVI
      accord; Lorraine, Philippe-Emmanuel de; Luxembourg, Marie de; Daubière, Anne; Lachenal, Jeanne de
    - EST (Anne d') Duchesse de GENEVOIS, de NEMOURS et de CHARTRES comtesse de GISORS, héritière de feu le duc de FERRARE son frère § Procuration de Anne d'EST à Isaac BASUEL son receveur aux vicomtés de Caen et Bayeux; Transport par Anne d'EST au même titre, 16 mai 1600 - 27 mai 1600; MC/ET/VIII/420; fol. III/C/XLIX; fol. III/C/LXXVI
      procuration; Est, Anne d'; Basuel, Isaac
    - AUSSONVILLIERS (Claude d') veuve de François de MONTMORENCY, seigneur de HALLOT, chevalier de l'ordre du Roi, capitaine de 50 hommes d'armes de ses ordonnances, bailli et lieutenant pour S.M. en ses villes et châteaux de Rouen et Gisors, demeurant rue de Grenelle, paroisse Saint-Eustache § Constitution par Claude d'AUSSONVILLIERS à Jacques BARRIN, prieur du LAY et chanoine de la Sainte-Chapelle, (A la suite: 1601, 20 mars et 19 juin, quittances de rachat), 26 mai 1600; MC/ET/VIII/420; fol. III/C/LXI
      quittance; Aussonvilliers, Claude d'; Barrin, Jacques
    - NEUF-MARCHE § Vente par Anne d'EST, duchesse de GENEVOIS, NEMOURS et CHARTRES, comtesse de GISORS, à René DU BEC, chevalier, capitaine de 50 hommes d'armes des ordonnances du roi, gouverneur pour S.M. en la ville et chastel de La Cappelle, et à Hélène d'O, son épouse, de la prévôté de NEUF-MARCHE moyennant 400 écus sol., 30 mai 1600; MC/ET/VIII/420; fol. III/C/IIII/XX/
      acte de vente; marché; Est, Anne d'; Du Bec, René
    - BEAUQUÈRE (Marie de) Duchesse douairière de PENTHIEVRE, dame de MARTIGUES, baronne des ESSARTS et des Iles de RIEZ, demeurant à présent à La Roquette § Procuration de Marie de BEAUQUÈRE à Mre CHRESTIEN, conseiller et secrétaire du duc de MERCOEUR, demeurant à Nantes.; Plusieurs actes entre Marie de BEAUQUÈRE le duc et la duchesse de MERCOEUR., 2 juin 1600 - 9 juin 1600; MC/ET/VIII/420; fol. III/C/IIII/XX/V; fol. IIII/C/V
      procuration; Penthièvre, Marie de Beaucaire (1535-1613, duchesse de)
    - CLÈVES (Catherine de) Duchesse de GUISE, comtesse d'EU, pair de France § Procuration de Catherine de CLÈVES à Mre DU LAURENS, avocat au conseil d'Etat du Roi; Ratification par Catherine de CLÈVES d'un contrat de donation à feu Pierre REGNIER son Ier cocher., 3 juin 1600 - 6 juin 1600; MC/ET/VIII/420; fol. III/C/IIII/XX/VII; fol. IIII/C/IIII
      procuration; ratification
    - LORRAINE (Philippe-Emmanuel de) Duc de MERCOEUR et de PENTHIEVRE, pair de France Prince du SAINT EMPIRE, prince de MARTIGUES etc. § Transaction entre Philippe-Emmanuel de LORRAINE, Gabriel DANVELHES et Antoine BONHOME, habitant en Auvergne, à propos de terres et prés à Ardes et environs en Auvergne; et Arrêté de comptes., 5 juin 1600; MC/ET/VIII/420; fol. III/C/IIII/XX/XIII
      accord; Lorraine, Philippe-Emmanuel de; Danvelhes, Gabriel; Bonhome, Antoine
    - CRESSÉ (Laurent) Bourgeois de Paris, demeurant sur le Petit-Pont § Titre nouvel par, comme tuteur des enfants qu'il a eus de défunte Elisabeth de BRUNYVAL, sa femme., 6 juin 1600; MC/ET/VIII/420; fol. III/C/IIII/XX/X
      titre nouvel; Cressé, Laurent; Brunyval, Elisabeth de
    - LORRAINE (Philippe-Emmanuel de) et Marie de LUXEMBOURG, son épouse § Plusieurs actes entre Philippe Emmanuel de LORRAINE et Marie de BEAUQUERE, duchesse douairière de PENTHIEVRE, 9 juin 1600; MC/ET/VIII/420; fol. IIII/C/V
    - EST (Anne d') Duchesse de GENEVOIS, de NEMOURS et de CHARGRES § Procuration par Anne d'EST comme jouissant des vicomtés de Caen, Bayeux et Falaise; Même date; Déclaration à Anne d'EST, 10 juin 1600; MC/ET/VIII/420; fol. IIII/C/X; fol. IIII/C/XII
    - LORRAINE (Charles de) duc de GUISE et de CHEVREUSE, prince de JOINVILLE, pair de France, gouverneur et lieutenant général pour le Roi en Provence et amiral des mers du Levant § Délibération de Jacques CHOART, Antoine ARNAULD, Philippe CHOART et Philippe de VER avocats en la cour de Parlement et tous conseillers au conseil de Charles de LORRAINE, et Pierre GAULTHERON, marchand à Châlons., 13 juin 1600; MC/ET/VIII/420; fol. IIII/C/XXXII
      Lorraine, Charles de; Gaultheron, Pierre; Choart, Jacques et Philippe; Arnauld, Antoine
    - SAVOIE (Henry de) Duc de GENEVOIS, de NEMOURS § Transaction entre Anne d'EST, Henry de SAVOIE, son fils, d'une part, et Anne de BELLI, écuyer demeurant au bailliage de Clermont en Beauvaisis, d'autre part., 14 juin 1600; MC/ET/VIII/420; fol. IIII/C/XXIX
      accord; Savoie, Henry de; Belli, Anne de
    - LORRAINE (Charles de) Duc de MAYENNE, pair de France, gouverneur général pour le Roi en Ile de France et Henrie de SAVOIE, son épouse, logés en l'Hôtel de GUISE § Quittance de Charles de LORRAINE à Philippe Emmanuel de LORRAINE, duc de MERCOEUR et Marie de LUXEMBOURG son épouse, à la décharge de Charles de LORRAINE, duc d'ELBEUF., 15 juin 1600; MC/ET/VIII/420; fol. IIII/C/XXXIX
      quittance; Lorraine, Charles de; Lorraine, Philippe-Emmanuel de; Luxembourg, Marie de
    - GUÉNÉGAUD (Gabriel de) Conseiller, notaire et secrétaire du Roi, Maison et couronne de France, demeurant rue Ste Croix-de-la-Bretonnerie § Constitution par [Marie de BEAUQUERE], princesse de MARTIGUES, [Philippe-Emmanuel de LORRAINE et Marie de LUXEMBOURG, son épouse],duc et duchesse de MERCOEUR, à Gabriel de GUÉNÉGAUD, 15 juin 1600; MC/ET/VIII/420; fol. IIII/C/XXXVII
      Guénégaud, Gabriel de; Beaucaire, Marie de; Lorraine, Philippe-Emmanuel de; Luxembourg, Marie de
    - LORRAINE (Philippe-Emmanuel de) duc de MERCOEUR et de PENTHIEVRE, pair de France Prince du Saint-Empire et de Martigues, marquis de Nomény et de Baulges, seigneur de Conflans et de Thorens, et Marie de LUXEMBOURG son épouse, demeurant en l'Hôtel de Mercoeur rue des Bons-Enfants près l'église Saint-Honoré § Indemnité de Philippe-Emmanuel de LORRAINE à Marie de BEAUQUERE, 20 juin 1600; MC/ET/VIII/420; fol. IIII/C/LIIII
      Lorraine, Philippe-Emmanuel de; Beaucaire, Marie de
    - LORRAINE (Charles de) Duc d'ELBEUF, pair et grand veneur de France, gouverneur et lieutenant général pour S.M. des pays de Boubonnais et ville de Poitiers § Procuration de Charles de LORRAINE à Marguerite de CHABOT, son épouse, 30 juin 1600; MC/ET/VIII/420; fol.
      procuration; Lorraine, Charles de; Chabot, Marguerite de
  - Minutes. 1600, juillet - décembre, juillet - décembre 1600; MC/ET/VIII/421; registre
    Le répertoire inséré dans le registre a disparu.
    - Nombreuses quittances à Jacques Du Vuyer et Jean Poictevin, receveurs, fermiers et ammodiateurs généraux du revenu temporel de l'abbaye de Saint-Denis, sur ordonnances de Louis de Lorraine, abbé de l'abbaye de Saint-Denis., 1er juillet 1600 - 1600; MC/ET/VIII/421
      quittance; Lorraine, Louis de, abbé de Saint-Denis; Du Vuyer, Jacques; Poictevin, Jean
    - CLEVES (Catherine de) Duchesse de GUISE, comtesse d'EU, pair de France § Procuration de Catherine de CLEVES à Philippe de VER avocat en Parlement; Mariage de Louise DUCHATEL, l'une des damoiselles de Catherine de CLEVES, en sa présence, 3 juillet 1600 - 11 juillet 1600; MC/ET/VIII/421; fol. II; fol. XLIII
      procuration; contrat de mariage; Clèves, Catherine de; Ver, Philippe de; Duchatel, Louise
    - LORRAINE (Louis de) Abbé de Saint-Denis § Transport de Jean LE MEAU, conseiller et intendant des maison et affaires de Louis de LORRAINE demeurant rue de l'Hôtel de Reims, à Scipion de PITORCY, gentilhomme lucquois, [demeurant rue Sainte-Croix-de-la-Bretonnerie]., 5 juillet 1600; MC/ET/VIII/421; fol. XVIII
      Lorraine, Louis de, Abbé de Saint-Denis; Le Meau, Jean; Pitorcy, Scipion de
    - BRODEURS-CHASUBLIERS (Association) § Association de Philippe MESSIER l'aîné, marchand chasublier rue de la Barillerie et de Philippe MESSIER le jeune son fils, aussi marchand chasublier, au fait, train et trafic de leur marchandise pendant 3 ans, en partageant chacun par moitié., 5 juillet 1600; MC/ET/VIII/421; fol. VIII
      Messier, Philippe
    - LORRAINE (Philippe-Emmanuel de) Duc de MERCOEUR et de PENTHIEVRE et Marie de LUXEMBOURG, son épouse, § Quittance de Pierre BRULART, [Seigneur de CROSNE, d'APSONVILLE et du BOULLAY] conseiller du Roi en ses conseils d'état et privé, [demeurant rue Pierre Sarrazin] à Philippe-Emmanuel de LORRAINE, à la décharge de Charles de LORRAINE, duc d'ELBEUF; Quittance de François DESCOUBLEAU, seigneur de SOURDIS, à Philippe-Emmanuel de LORRAINE, 5 juillet 1600 - 8 juillet 1600; MC/ET/VIII/421; fol. XI; fol. XXVIII
      quittance; Lorraine, Philippe-Emmanuel de; Luxembourg, Marie de; Brulart, Pierre; Descoubleau, François
    - DESCOUBLEAU (François) Seigneur de SOURDIS, chevalier des ordres du Roi conseiller en ses conseils d'état et privé, capitaine de 100 hommes d'armes de ses ordonnances, gouverneur et lieutenant général en la ville de Chartres et pays chartrain § Quittance de François DESCOUBLEAU au nom et comme tuteur et curateur de Louis HURAULT, à Philippe Emmanuel de LORRAINE et Marie de LUXEMBOURG, duc et duchesse de MERCOEUR., 8 juillet 1600; MC/ET/VIII/421; fol. XXVIII
      quittance; Descoubleau, François
    - LORRAINE (Charles de) Duc d'ELBEUF, pair de France et grand venneur de France, et Marguerite de CHABOT, son épouse. § Procuration de Charles de LORRAINE, 9 juillet 1600; MC/ET/VIII/421; fol. XXX
      procuration; Lorraine, Charles de
    - LORRAINE (Marguerite de) Epouse de Monseigneur de LUXEMBOURG, duc de PINAY et auparavant veuve d'Anne, duc de JOYEUSE § Plusieurs quittances par les mains d'Etienne BOULENGER, maître d'hôtel et procureur de Marguerite de LORRAINE, 10 juillet 1600 - 11 juillet 1600; MC/ET/VIII/421; fol. XXXIIII
      quittance; Lorraine, Marguerite de
    - VIDONNE (Claude de) Ecuyer, sieur de CHARMOISIS, gentilhomme de la chambre du duc de GENEVOIS et de NEMOURS, demeurant en l'Hôtel de NEMOURS, rue Pavée, paroisse Saint-André-des-Arts. § Mariage de Claude de VIDONNE et de Louise DUCHATEL, l'une des demoiselles de Catherine de CLEVES, duchesse douairière de GUISE., 11 juillet 1600; MC/ET/VIII/421; fol. XLIII
      contrat de mariage; Duchatel, Louise; Vidonne, Claude de
    - LORRAINE (Louis de) Abbé commendataire des abbayes de Saint-Denis et d'OURSCAMPS, diocèse de Noyon § Ratification par Louis de LORRAINE assisté de Charles d'ESCHONYS, docteur en théologie, son gouverneur et précepteur, en présence de Pierre de ROGUER, supertintendant des affaires de Louis de LORRAINE en son abbaye d'Ourscamps, et de Jean LE MEAU, secrétaire et intendant des maisons et affaires de Louis de LORRAINE, du bail à ferme du revenu temporel de l'abbaye d'Ourscamps, 13 juillet 1600; MC/ET/VIII/421; fol. LXIII
      bail; Lorraine, Louis de; Eschonys, Charles; Roguer, Pierre de; Le Meau, Jean
    - MONTMORENCY (Henry, duc de) Pair et connétable de France, héritier de feue Madeleine de SAVOIE, veuve d'Anne, duc de MONTMORENCY, pair et connétable de France § Transaction entre Henry, duc de MONTMORENCY et la famille de MESMES, héritiers de feu Jean-Jacques de MESMES, seigneur de ROISSY., 17 juillet 1600; MC/ET/VIII/421; fol. CXI
      accord; Montmorency, Henry, duc de
    - MONTMORENCY (Henry, duc de) Pair et connétable de France § 2 Procurations en blanc de Henry, duc de MONTMORENCY., 18 juillet 1600; MC/ET/VIII/421; fol. IIII/XX/VIII
      procuration; Montmorency, Henry, duc de
    - LORRAINE (Charles de) Duc d'ELBEUF, pair et grand veneur de France § Déclaration de Charles de LORRAINE au sujet de la clameur de haro faite par Jacques LAMBERT, messager ordinaire de la province de Bretagne à Paris sur Jean LE GENDRE, de la ville de Rennes., 18 juillet 1600; MC/ET/VIII/421; fol. IIII/XX/VI
      déclaration; Lorraine, Charles de; Lambert, Jacques; Le Gendre, Jean
    - HENNEQUIN (Jean) bourgeois de Troyes et ci-devant receveur général de Catherine de CLEVES, duchesse de GUISE, en ses terres de Champagne § Procuration de Catherine de CLEVES à Jean HENNEQUIN comme héritière en partie de feue la princesse de BOURBON, sa nièce, 18 juillet 1600; MC/ET/VIII/421; fol. IIII/XX/XI
      procuration; Hennequin, Jean; Clèves, Catherine de
    - LUXEMBOURG (Marie de) § Procuration de Marie de LUXEMBOURG en son nom et comme procuratrice de Philippe-Emmanuel de LORRAINE, son époux, à Mre de LA PORTE, procureur général au duché de Mercoeur., 19 juillet 1600; MC/ET/VIII/421; fol. IIII/XX/XVII
      procuration; Luxembourg, Marie de; La Porte, messire
    - LUXEMBOURG (Marie de) femme et procuratrice de Philippe Emmanuel de LORRAINE, duc de MERCOEUR et de PENTHIEVRE § Quittance de Marie de LUXEMBOURG à Charles de LORRAINE, duc d'ELBEUF, représenté par Pierre PELLETIER, de la remise de 6 gros volumes en forme de terriers concernant la baronnie d'Ancenis (etc. nombreux actes dans le registre), 20 juillet 1600; MC/ET/VIII/421; fol. C
      quittance; Luxembourg, Marie de; Lorraine, Charles de; Pelletier, Pierre
    - OLIER (Jacques) Conseiller du Roi en sa cour de Parlement § Décharge par François CHASTELLIER, prêtre, à cause de la nomination de Jacques OLIER au prieuré de Peré, dépendant de l'abbaye Ste Foy, diocèse de Rodez., 23 juillet 1600; MC/ET/VIII/421; fol. II/C/XIIII
      Olier, Jacques; Chastellier, François
    - SAVOIE (Henry de) duc de GENEVOIS, de NEMOURS, marquis de SAINT-SORLIN, baron de FAUCIGNY § Déclaration d'Henry de SAVOIE au sujet de terres héritées de Louis d'ORLEANS, duc de LONGUEVILLE; Marché de ravitaillement à Anne d'EST et Henry de SAVOIE son fils., 24 juillet 1600 - 27 juillet 1600; MC/ET/VIII/421; fol. CXVI; fol. VI/XX/VI
      déclaration; marché; Savoie, Henry de; Orléans, Louis d'; Est, Anne d'
    - MACONNERIE (marché de) § Marché par Jacques VIGNET et François BESINTON, maçons à Fontainebleau, à Anne d'EST, duchesse de GENEVOIS et de NEMOURS, représentée par Jacques ROYBON, contrôleur en sa maison, pour toutes les réparations à faire au logis appelé le Petit Ferrare, sis à Fontainebleau, moyennant 152 écus 35 sols. (Devis joint), 24 juillet 1600; MC/ET/VIII/421; fol. VI/XX/II
      devis; marché; Fontainebleau (Seine-et-Marne); Vignet, Jacques; Besinton, François; Est, Anne d'; Roybon, Jacques
    - POURVOYEURS (marchands) à Paris BEGNY (Osias) rue du Bout du Monde DUFAU (Pierre) rue Beaurepaire § Marché de ravitaillement par Osias BEGNY et Pierre Dufau à Anne d'EST et Henry de SAVOIE son fils, duchesse et duc de NEMOURS, promesse de leur fournir durant 17 mois les vivres énumérés aux prix indiqués, 27 juillet 1600; MC/ET/VIII/421; fol. VI/XX/VI
      marché; Est, Anne d'; Savoie, Henry de; Begny, Ozias; Dufau, Pierre; Germeau, Guillaume; Ornent, Nicolas